【裁判字號】    97,交聲,2276
【裁判日期】    971225
【裁判案由】    聲明異議
【裁判全文】
臺灣高雄地方法院刑事裁定            97年度交聲字第2276號
原處分機關  高雄市政府交通局
異  議  人
即受處分人  甲○○
上列受處分人因違反道路交通管理處罰條例案件，對於高雄市政
府交通局民國97年9 月2 日所為之處分（原處分：高市交裁字第
裁32-B00000000號），聲明異議，本院裁定如下：
    主  文
異議駁回。
    理  由
一、原處分意旨略以：高雄市政府警察局交通警察大隊第一分隊
    執勤員警於民國97年3 月6 日8 時50分許，在高雄市○○路
    與天津街口，攔停查獲案外人乙○○駕駛原車號YT-1781 號
    自用小客車，懸掛異議人即受處分人（下稱異議人）甲○○
    所有車號ZW-8719 號自用小客貨之車牌，認有「牌照供他車
    使用（懸掛在車號YT-1781 號車上）」之違規，爰依道路交
    通管理處罰條例第12條第1 項第5 款，裁處異議人新臺幣（
    下同）10,800元，並依同條例第12條第2 項吊銷車號ZW-871
    9 號牌照。
二、聲明異議意旨則以：異議人並無申請車號ZW-8719 號牌照為
    行車使用，伊曾短暫受僱於友人乙○○，乙○○於93年底、
    94 年 初曾向伊佯稱工作需辦理意外險事宜，使伊陷於錯誤
    而交付身分證件等，且未經伊同意擅自至監理處申請汽車牌
    照即車號ZW-8719 號以供其駕車使用（因乙○○本人車牌已
    被吊銷），伊並無使用車輛之事實，且未與乙○○聯絡，因
    而並未察覺以致受騙，爰依法聲明異議，請求撤銷原處分云
    云。
三、按汽車牌照借供他車使用或使用他車牌照行駛，處汽車所有
    人3,600 元以上10,800元以下罰鍰，並禁止其行駛；前項第
    5 款至第7 款之牌照吊銷之，道路交通管理處罰條例第12條
    第1 項第5款、第2 項後段分別定有明文。
四、經查：
  (一)上開車牌號碼ZW-8719 號之牌照為異議人所有，於93年12月
    21日新領牌照，因供他車使用，於97年3 月6 日8 時50分許
    ，在高雄市○○○路與天津街口，經高雄市政府警察局交通
    警察大隊第一分隊值勤員警攔停查獲，發現乙○○駕駛原車
    號YT-1781 號自小客車上懸掛前揭車號ZW-8719 號自用小客
    貨車牌之事實，有汽車新領牌照登記書、證明單、高雄市政
    府警察局97年3 月6 日高市警交字第B00000000 號舉發違反
    道路交通管理事件通知單、原處分機關高市交裁字第裁
    32-B00000000號裁決書各1 紙在卷可憑，應堪認定。
  (二)訊之證人乙○○證稱：車號ZW-8719 號之車牌為我在使用，
    從車號VE-5463 號開始，該車牌是我幫異議人申請的，車牌
    是異議人所有，但都是我在使用，後因該車號VE-5463 號車
    牌積欠罰鍰5 、6 萬元，並被註銷車牌，我繳清所有罰鍰後
    又重新申請換發車號ZW-8719 號車牌，異議人當時在我公司
    上班，我向他要身分證時有跟他說車牌註銷要換新的，甲○
    ○交給我身分證、印章，我是代辦人，換成車號ZW-8719 號
    車牌後也是我在使用，因為當時有積欠罰鍰，所以沒辦法將
    車號ZW-8719 號車牌辦理過戶，與甲○○為十多年好友，我
    在使用車號ZW-8719 號車牌他也沒有反對，如果沒有違規被
    處罰鍰也就相安無事等語，且異議人亦自承92年就已經知道
    乙○○以其身分資料申請車號VE-5463 號牌照使用，雖異議
    人辯稱：不知道申請車號ZW-8719 號車牌，是接到罰單才知
    道車子換車牌，很早就有要求乙○○過戶，只是他經濟不好
    ，無法繳清罰鍰，所以一直無法辦理過戶云云，乙○○與異
    議人間既無仇隙，又使用以異議人名義聲請之車牌，對異議
    人因心存感激，尚無設詞杜撰事實之必要，是乙○○上開證
    述應堪採信，足徵異議人已知乙○○代其申請換發車號ZW-
    8719號車牌，且繼續由乙○○使用該車牌一事。再觀之卷附
    汽車新領牌照登記書，車主名稱為甲○○，戶籍地址為異議
    人高雄市○○區○○街1 巷35號之2 之址，則每年汽車牌照
    稅繳納通知單應會寄到異議人上址，異議人既未遷移戶籍，
    縱在他處工作，而未遷移戶籍，亦表示寄送戶籍地址之信件
    可以收受，則車號ZW-8719 號車牌業於93年12月21日新領牌
    照，迄至本件違規時間已3 年有餘，異議人亦應知悉自己有
    車號ZW-8719 號牌照之情，其僅因與使用人乙○○為多年友
    人，因乙○○無法申請牌照使用，始繼續讓乙○○使用，顯
    見異議人早已知悉車號ZW-8719 號車牌為其所有，並默示同
    意由乙○○繼續使用一事，僅因交通違規罰緩無法繳納始聲
    明異議，是其上開所辯不足採信。
五、綜上所述，本件事證明確，異議人之違規行為堪以認定，原
    處分機關據此依道路交通管理處罰條例第12條第1 項第5 款
    、第2 項規定處以罰鍰10,800元，並吊銷牌照，於法並無不
    合。從而，本件異議為無理由，應予駁回。
六、據上論斷，應依道路交通案件處理辦法第19條，裁定如主文
    。
中    華    民    國    97    年    12    月    25    日
                  交通法庭      法  官  王靖茹
以上正本證明與原本無異。
如不服本裁定應於送達後5日內向本院提出抗告狀。
中    華    民    國    97    年    12    月    26    日
                                書記官  鍾錦祥


司法院資訊處製作；財團法人民間司法改革基金會備份。
